【裁判字號】    97,易,1193
【裁判日期】    970730
【裁判案由】    毒品危害防制條例
【裁判全文】
臺灣士林地方法院刑事判決              97年度易字第1193號
公  訴  人  臺灣士林地方法院檢察署檢察官
被      告  甲○○
上列被告因違反毒品危害防制條例案件，經檢察官提起公訴（97
年度毒偵字第1161號），被告為有罪之陳述，本院裁定改行簡式
審判程序，並判決如下：
    主  文
甲○○施用第二級毒品，累犯，處有期徒刑伍月，如易科罰金以
新臺幣壹仟元折算壹日。
    事  實
一、甲○○前因施用毒品案件，經裁定送觀察、勒戒後，認無繼
    續施用毒品之傾向，於民國94年4 月20日執行完畢釋放出所
    ，並由臺灣板橋地方法院檢察署檢察官以94年度核退毒偵字
    第134 號為不起訴處分確定。復因施用毒品案件，經臺灣板
    橋地方法院以95年度簡字第2916號判決處有期徒刑四月確定
    ，經依中華民國九十六年罪犯減刑條例減刑後，應執行有期
    徒刑二月，甫於96年7 月16日執行完畢。詎猶不知悛悔，於
    前案觀察、勒戒執行完畢釋放後五年內，復基於施用第二級
    毒品甲基安非他命（起訴書誤載為安非他命，下稱甲基安非
    他命）之犯意，於97年1 月25日凌晨某時，在臺北縣三重市
    ○○○路2 段35巷16號2 樓住處，以將甲基安非他命置於吸
    食器內加熱，吸食其產生煙霧之方式，施用甲基安非他命。
    嗣因另涉毒品案件，於97年1 月25日下午4 時許，在臺北縣
    新店市○○路○ 段86號為警緝獲，經其同意採集尿液送驗結
    果，呈安非他命、甲基安非他命陽性反應而查悉上情。
二、案經臺北縣政府警察局新店分局報請臺灣臺北地方法院檢察
    署呈請臺灣高等法院檢察署檢察長令轉臺灣士林地方法院檢
    察署檢察官偵查起訴。
    理  由
一、前揭犯罪事實，業據被告甲○○於偵查中、本院審理時供認
    不諱（見第1189號偵查卷第23至24頁，本院97年7 月4 日審
    判筆錄），又被告因另涉毒品案件為警查獲時，經採集其尿
    液送檢驗結果，呈安非他命及甲基安非他命陽性反應，有臺
    灣檢驗科技股份有限公司97年2 月15日編號CH/2008/11100
    號濫用藥物檢驗報告影本1 紙在卷可稽（見第1189號偵查卷
    第6 頁），足徵被告自白與事實相符。又查施用甲基安非他
    命之代謝最先是去N-甲基（N-demethylation） 形成安非他
    命，而施用甲基安非他命後，在正常尿液PH值情況下，24小
    時內，有43％服用劑量以甲基安非他命原態排出；另施用安
    非他命後24小時內，有30％以安非他命原態排出，20％經去
    氨基作用及氧化作用形成苯甲酸，2％經反應形成Norephedr
    ine（參照行政院衛生署出版「物質濫用」、「常見濫用藥
    物檢驗方法彙編」所載）。而施用安非他命後，其尿液不致
    檢出甲基安非他命陽性反應，而施用甲基安非他命後，其尿
    液可檢出甲基安非他命和其代謝物安非他命成分，有行政院
    衛生署管制藥品管理局93年11月2 日管檢字第0930010499號
    函可按，是尿液經檢驗出甲基安非他命陽性反應，係被告施
    用甲基安非他命後以甲基安非他命原態排出者；而檢驗出安
    非他命陽性部分，乃施用甲基安非他命、安非他命均可檢驗
    出安非他命陽性反應。本件被告因另涉毒品案件為警查獲時
    ，經採集其尿液送檢驗結果，呈甲基安非他命及安非他命陽
    性反應，足以認定被告係施用甲基安非他命，並非安非他命
    ，起訴書記載被告係施用安非他命，容有誤會。本件事證明
    確，被告犯行堪以認定。
二、按犯毒品危害防制條例第十條之施用毒品罪者，檢察官應聲
    請法院裁定令被告入勒戒處所觀察、勒戒。觀察、勒戒後，
    檢察官依據勒戒處所之陳報，認受觀察、勒戒人無繼續施用
    毒品傾向者，應即釋放，並為不起訴處分；認受觀察、勒戒
    人有繼續施用毒品傾向者，檢察官應聲請法院裁定令入戒治
    處所施以強制戒治。經觀察、勒戒或強制戒治執行完畢釋放
    後，五年內再犯毒品危害防制條例第十條之罪者，檢察官或
    少年法院應依法追訴或裁定交付審理，毒品危害防制條例第
    20條第1 項、第2 項、第23條第2 項分別定有明文。查被告
    前因施用毒品案件，經裁定送觀察、勒戒後，認無繼續施用
    毒品之傾向，於94年4 月20日執行完畢釋放出所，並由臺灣
    板橋地方法院檢察署檢察官以94年度核退毒偵字第134 號為
    不起訴處分確定，有臺灣板橋地方法院檢察署94年度核退毒
    偵字第134 號不起訴處分書、全國刑案資料查註表及法務部
    全國檢察官線上查詢刑案人犯在監所最新資料報表各一份在
    卷可參，被告於觀察、勒戒執行完畢釋放後，五年內再犯毒
    品危害防制條例第10條之罪，經檢察官提起公訴，本院應予
    審理。按甲基安非他命係毒品危害防制條例第2 條第2 項第
    2 款所稱之第二級毒品。核被告施用甲基安非他命之行為，
    係犯毒品危害防制條例第10條第2 項之施用第二級毒品罪。
    被告持有甲基安非他命進而施用，其持有甲基安非他命之低
    度行為應為施用甲基安非他命之高度行為所吸收，不另論罪
    。又被告有事實欄所述犯罪科刑執行情形，有臺灣高等法院
    被告前案紀錄表附卷可參，其於有期徒刑執行完畢五年內，
    再故意犯有期徒刑以上之本罪，應依刑法第47條第1 項之規
    定論以累犯，並加重其刑。爰審酌被告有多次施用毒品之前
    科，素行不佳，惟考量其僅施用一次及犯罪戕害自己身心健
    康，與犯罪後供認犯行之態度等一切情狀，量處如主文所示
    之刑，並諭知易科罰金之折算標準。
據上論斷，應依刑事訴訟法第299 條第1 項前段、第273 條之1
第1 項，毒品危害防制條例第10條第2 項，刑法第11條前段、第
41條第1 項前段、第47條第1 項，判決如主文。
本案經檢察官高俊申到庭執行職務。
中    華    民    國    97    年    7     月    30    日
                  刑事第六庭法  官  周明鴻
以上正本證明與原本無異。
如不服本判決應於判決送達後10日內向本院提出上訴狀，其未敘
述上訴之理由者並得於提起上訴後20日內向本院補提理由書 (均
須按他造當事人之人數附繕本)。
                            書記官  丁梅芬
中    華    民    國    97    年    7     月    30    日
附錄論罪科刑法條：毒品危害防制條例第10條第2項
施用第二級毒品者，處 3 年以下有期徒刑。


司法院資訊處製作；財團法人民間司法改革基金會備份。
